最高法院刑事判決                              八十六年度台上字第六七○○號
    上  訴  人  甲○○
    選任辯護人  王秋芬律師
右上訴人因偽造有價證券案件，不服台灣高等法院中華民國八十五年十二月九日第二
審判決（八十五年度上訴字第四二二六號，起訴案號：台灣台北地方法院檢察署八十
五年度偵字第六四九八號），提起上訴，本院判決如左：
    主  文
上訴駁回。
    理  由
按刑事訴訟法第三百七十七條規定：上訴於第三審法院、非以判決違背法令為理由，
不得為之。是提起第三審上訴，應以原判決違背法令為理由，係屬法定要件。且必須
依據卷內資料為具體之指摘，並足據以辨認原判決已具備違背法令之形式，始屬相當
。本件原判決依憑上訴人甲○○之自白，被害人李玉霞、曾燕之指訴，及互助會會
單、切結書、本票均影本等證據，認上訴人冒用曾燕名義標取會款，復偽刻曾燕
印章、偽造曾燕本票二十三張行使之犯行明確，因而撤銷第一審判決，致判論處上
訴人意圖供行使之用，而偽造有價證券罪刑，已詳所憑之證據及認定之理由。從形
式上觀察，並無違背法令之情形。查原判決既認定上訴人係偽造曾燕之署名，偽造
標金四千元之標單，持以行使參加標會而得標。顯然認定偽造署名乃偽造標單之部分
行為，原判決雖未於理由內特別說明，亦不影響判決主旨。上訴人所偽造之曾燕印
章一顆及原判決附表編號一、二之本票二紙，依刑法第二百十九條、二百零五條之規
定，均係必須沒收之物，雖該偽造之印章一顆未經扣案，而附表編號一、二之本票，
雖上訴人於第一審陳稱：已撕毀等語，然均無確切證據足以證明確已不存在，仍非不
得沒收之宣告，原判決依各該法條宣告沒收，核無違誤。再告訴人曾燕於原審已陳
明上訴人迄未清償等語，則原判決於量刑時審酌其犯罪之動機、目的、手段、犯後已
知悔悟但未與被害人成立民事和解等一切情狀，於法定刑範圍內，酌處適當刑度，亦
無違法。另按刑法第五十九條之酌減其刑，為法院斟酌裁量之職權，必須犯罪另有特
殊原因及環境，在客觀上足以引起一般之同情，始得為之，至經濟困難，獨立負擔家
庭生活等一切情狀，要屬斟酌量刑之標準，原判決未適用刑法第五十九條酌減其刑，
尚無不當。上訴意旨仍執陳詞以原判決未於理由內說明偽造署押乃偽造標單之部分行
為。上訴人偽造之印章並未扣案，原判決附表編號一、二之本票業經撕毀，原判決竟
宣告沒收。原判決量刑時未審酌兩造民事已和解及上訴人為單親家庭獨力負擔家計而
依刑法第五十九條減刑均有未洽等語。就原判決採證認事及斟酌量刑之職權行使，任
意指摘，顯與法律規定得為第三審上訴理由之違法情形，不相適合。依上說明，其上
訴違背法律上之程式，應予駁回。又本件係以上訴不合法律上之程式駁回上訴，且本
件係諭知上訴人有期徒刑三年，亦不合緩刑之條件，自無從依刑事訴訟法第三百九十
六條第二項規定諭知緩刑。併此明。
據上論結，應依刑事訴訟法第三百九十五條前段，判決如主文。
中      華      民      國    八十六    年     十一     月     十四     日
                              最高法院刑事第十庭
                                  審判長法官  吳  雄  銘
                                        法官  池  啟  明
                                        法官  陳  宗  鎮
                                        法官  石  木  欽
                                        法官  吳  火  川
      右正本證明與原本無異
                                              書  記  官
中      華      民      國    八十六    年     十一     月     十九     日
